# 关于预计负债

提问人：luohongcheng 时间：2020-02-13 14:07:42
请教陈版，
B公司收购C公司，收购协议约定：收购合并对价包含 2 项预计负债（非同一控制下控股合并），1 、 C公司能在指定时间2018-12-31前取得国家许可批文，则支付 500 万给C公司原股东，产生预计负债 500 万元。
2 、C公司于 2019 、 2020 、 2021 年分别使用该批文生产的产品产生的利润的35%，支付给C原股东，经评估师按照预计的以后年度利润额计算预计负债金额共计 300 万元（每年 100 万元）；故产生预计负债 300 万元。
以上为合并对价的组成部分。
收购时B公司：
借：长期股权投资
贷：现金
贷：预计负债
咨询如下：
1 、截止 2018 年 12 月 31 日C公司没有取得国家颁发的批文，C公司于 2019 年 5 月取得该批文， 2019 年 5 月，双方签订补充协议，因未能在协议约定时间 2018 年 12 月 31 日前取得批文，故B公司不支付 500 万元。
财务处理：冲减“预计负债”，计入“营业外收入”，
2 、 2019 年度C公司实现利润 80 万元，低于收购时预测 100 万元，其差额的35%，共计 7 万元。
财务处理：冲减“预计负债”，计入“营业外收入”，
请问
1 、以上账务处理是否正确
2 、长期投资是否减值？因取得批文时间差无需支付的 500 万元是否可以豁免计提长期股权投资减值？

回答人：chenyiwei
1 、账务处理一般可以这样理解。
2 、个别报表层面的长期股权投资和合并报表层面的商誉都很可能已发生减值，应谨慎进行减值测试和计提减值准备，且通常情况下确认的商誉减值损失金额应大于就无需支付的收购价款确认营业外收入的金额。并且，商誉减值损失不属于非经常性损益，而上述营业外收入属于非经常性损益。